臺灣高雄地方法院刑事判決　　　　　　　96年度易字第2431號
公　訴　人　臺灣高雄地方法院檢察署檢察官
被　　　告　乙○○
　　　　　　丙○○
　　　　　　丁○○
上列被告因偽造文書案件，經檢察官以與提起公訴之妨害風化等
案件（95年度偵字第6590號）具有相牽連關係追加起訴（95年度
偵字第27293、16012號），本院判決如下：
    主  文
乙○○共同連續犯行使使公務員登載不實文書罪，累犯，處有期
徒刑肆月，減為有期徒刑貳月，如易科罰金，以銀元參佰元即新
台幣玖佰元折算壹日。
丙○○共同連續犯行使使公務員登載不實文書罪，處有期徒刑參
月，減為有期徒刑一月又十五日，如易科罰金，以銀元參佰元即
新台幣玖佰元折算壹日。
丁○○共同連續犯行使使公務員登載不實文書罪，累犯，處有期
徒刑肆月，減為有期徒刑貳月，如易科罰金，以銀元參佰元即新
台幣玖佰元折算壹日。
    事  實
一、乙○○前因詐欺案件，經本院以93年度簡字第5647號判處有
    期徒刑3 月確定，於民國94年5 月16日徒刑執行完畢。丁○○因竊盜案件，經本院以90年度雄簡字第55號判處有期徒刑
    4 月確定，於90年6 月29日易科罰金徒刑執行完畢。
二、乙○○、丙○○、丁○○於93年間分別透過一位真實姓名、
    年籍不詳之成年男子、黃登凱（原名黃信銘）、甲○○之介
    紹，均明知田坤章係欲引進越南女子來台工作，並無媒介婚
    姻之真意，竟仍接受田坤章所提議之新台幣（下同）3 至6
    萬元不等之「人頭費」做為假結婚之代價，經由田坤章（另
    行審結）分別安排至越南與黃氏梅、阮氏紅華、阮碧泉會面
    （均為越南籍女子，另為職權不起訴處分），渠等均明知彼
    此間並無結婚之真意，竟共同基於使公務員登載不實及行使
    使公務員登載不實文書之概括犯意聯絡，分別在越南辦理結
    婚登記，取得結婚證書並均持往我國駐胡志明市台北經濟文
    化辦事處辦理結婚證件之認證手續後，再由乙○○、丙○○
    、丁○○分別持在越南所製作之「結婚公證書」及「認證書
    」等文件，分別於如附表編號1 、2 、3 所示之時間，向如
    附表編號1 、2 、3 所示之戶政事務所，申辦結婚之戶籍登
    記及個人身分證配偶欄之變更登記，致使各該戶政事務所不
    知情之承辦公務員將渠等與越南籍女子結婚之不實事項登載
    於其等職務上所掌之電腦戶政資料管理檔案公文書即戶籍登
    記簿，及渠等之身分證上，均致生損害於戶政事務所對於戶
    政資料管理之正確性。而黃氏梅、阮氏紅華、阮碧泉分別取
    得上開登載不實結婚事項之戶籍謄本後，即分別於如附表編
    號1 、2 、3 所示之時間，持向我國駐胡志明市台北經濟文
    化辦事處申辦入境來台簽證事宜而行使上開登載不實之戶籍
    謄本，經承辦公務員實質審查並分別核發入境居留簽證後，
    黃氏梅、阮氏紅華、阮碧泉即分別入境來台，並均由田坤章
    接回住所後，於如附表編號1 、2 、3 所示時間，或委託田
    泳玉（另行審結），或由田泳玉、甲○○陪同持居留簽證及
    上開登載不實之戶籍謄本及乙○○、丙○○、丁○○身分證
    以「依親」為由，分別前往高雄市政府警察局或高雄縣政府
    警察局外事課辦理外僑居留簽證，使該管公務員不知有偽，
    而將乙○○與黃氏梅、丙○○與阮氏紅華、丁○○與阮碧泉
    係夫妻之不實事項登載於職務上所掌管之電磁登記紀錄，均
    足以生損害於該機關對於外僑居留證核發事項審核與管理之
    正確性，並據以核發如附表編號1 、2 、3 所示之外僑居留
    證，而黃氏梅、阮氏紅華、阮碧泉於完成上開居留手續後，
    均未與乙○○、丙○○、丁○○同住，即由田坤章分別安排
    至「澄園啤酒城」、「天堂鳥KTV 」、「澄園KTV 」等處從
    事坐檯陪酒等工作。嗣於原居留期限屆至後，黃氏梅、阮氏
    紅華、阮碧泉為繼續在台灣居留，乃分別於如附表編號1、2
    、3 所示之時間，分別由乙○○、丙○○、丁○○陪同，並
    同時由田泳玉陪同丙○○、丁○○持上開登載不實之文件向
    高雄市政府警察局或高雄縣政府警察局外事課辦理延長外僑
    居留證手續，而均使該管公務員將渠等係夫妻之不實事項分
    別登載於職務上所掌管之電磁登記紀錄，均足以生損害於該
    機關對於外僑居留證核發事項審核與管理之正確性，丙○○
    、丁○○並於辦理延長居留手續時，分別再向田泳玉取得3
    千元、3 萬元之代價。嗣因警方偵辦田坤章等涉嫌偽造文書
    等案，循線查悉上情。
三、案經高雄市政府警察局刑警大隊報請臺灣高雄地方法院檢察
    署檢察官偵查起訴，經被告為有罪之陳述後，本院裁定依簡
    式審判程序審理。
    理  由
一、按被告乙○○、丙○○、丁○○所為係犯死刑、無期徒刑、
    最輕本刑為3 年以上有期徒刑以外之罪，其於準備程序中就
    被訴事實為有罪之陳述，經受命法官告知簡式審判程序之旨
    ，並聽取公訴人、被告之意見後，本院合議庭認為適宜由受
    命法官獨任進行簡式審判程序，依刑事訴訟法第273 條之1
    第1 項規定，裁定由受命法官獨任進行審判程序，合先敘明
    。
二、上揭被告乙○○、丙○○、丁○○分別與越南籍女子黃氏梅
    、阮氏紅華、阮碧泉辦理假結婚，使其等得持登載不實之文
    件辦理相關簽證、居留證手續，而以配偶依親名義來台工作
    之事實，業據被告乙○○、丙○○、丁○○於本院審理中坦
    承不諱，核與證人黃氏梅、阮氏紅華、阮碧泉於警詢、偵查
    中之證述相符，並有證人黃氏梅、阮氏紅華、阮碧泉外僑居
    留資料查詢- 明細內容顯示畫面、外僑口卡列印單、外僑居
    留資料查詢畫面- 查察記事、旅客入出境資料、被告乙○○
    、丙○○、丁○○個人戶籍資料查詢結果各1 份、高雄市前
    鎮區戶政事務所95年9 月20日高市鎮戶字第0950006589號函
    暨附件、高雄市政府警察局95年9 月21日高市警外字第0950
    064744號函暨附件、外交部駐胡志明市辦事處95年10月3 日
    胡志字第106 號函暨附件、高雄縣鳳山市第一戶政事務所95
    年9 月25日鳳一戶字第0950010044號函暨附件、高雄縣政府
    警察局95年9 月21日高縣警外字第0950044020號函暨附件、
    外交部駐胡志明市辦事處95年10月3 日胡志字第106 號函暨
    附件、內政部入出國及移民署96年7 月19日移署資處亦字第
    09611534770 號函暨附件、高雄市楠梓戶政事務所96年8 月
    14日檢附之結婚登記資料等文件在卷可稽。是被告乙○○、
    丙○○、丁○○之任意性自白核與事實相符，應堪採信。本
    案事證明確，被告乙○○、丙○○、丁○○上開犯行，堪以
    認定，應依法論科。
三、論罪科刑：
  (一)新舊法比較：
  1.被告行為後，刑法及刑法施行法業於94年2 月2 日經總統以
    華總一義字第09400014901 號令修正公布，並於95年7 月1
    日施行，參酌最高法院95年5 月23日刑事庭第8 次會議決議
    ，修正後刑法第2 條第1 項之規定，係規範行為後法律變更
    所生新舊法律比較適用之準據法，於新刑法施行後，應適用
    修正後刑法第2 條第1 項之規定，為「從舊從輕」之比較。
    並分別適用最有利於行為人之法律。
  2.刑法第28條共犯修正施行前規定「2 人以上共同實施犯罪之
    行為者，皆為正犯」，修正施行後規定「2 人以上共同實行
    犯罪之行為者，皆為正犯」，修法後將完全未參與犯罪行為
    之實行之陰謀共同正犯及預備共同正犯刪除，本件被告乙○○、丙○○、丁○○與共犯越南籍女子黃氏梅、阮氏紅華、
    阮碧泉、真實姓名、年籍不詳之成年男子、共同被告田坤章
    、黃登凱、甲○○、田泳玉等就前開使公務員登載不實及行
    使使公務員登載不實文書之行為分別有犯意聯絡及行為分擔
    ，不論依修正前之刑法第28條，或修正後之刑法第28條之規
    定，均構成共同正犯，對被告乙○○、丙○○、丁○○而言
    並無有利或不利之情形，自不生新舊法比較之問題，應逕依
    現行刑法第28條，分別論以共同正犯。
  3.本件被告乙○○、丙○○、丁○○行為後，刑法第56條關於
    連續犯之規定業於94年1 月7 日修正公布刪除，並於95年7
    月1 日施行，則被告乙○○、丙○○、丁○○之犯行，因行
    為後新法業已刪除連續犯之規定，此刪除雖非犯罪構成要件
    之變更，但顯已影響行為人刑罰之法律效果，自屬法律變更
    本件被告乙○○、丙○○、丁○○分別先後多次使公務員登
    載不實及行使使公務員登載不實文書之行為，主觀上顯係分
    別基於同一之概括犯意，客觀上分別逐次實施數次行為而具
    連續性，進而分別侵害同性質之法益，惟因其各次行為依一
    般社會健全觀念，在時間差距上，可以分開，在刑法評價上
    ，各具獨立性，每次行為皆可獨立成罪，是依修正前刑法第
    56條之規定，本得適用連續犯規定而分別論以一罪，並得加
    重其刑至二分之一，惟因修正後刑法刪除前開連續犯規定，
    以致被告乙○○、丙○○、丁○○前揭數次違犯構成要件行
    為須依法分別論以數罪而併罰之，依新法第2 條第1 項規定
    比較新、舊法之結果，仍以行為時即修正前刑法第56條之規
    定較有利於被告乙○○、丙○○、丁○○。
  4.罰金刑部分：被告行為後，刑法第33條第5 款業已修正施行
    ；修正後刑法第33條第5 款規定「罰金：新臺幣1,000 元以
    上，以百元計算之。」，與修正前刑法第33條第5 款規定「
    罰金：1 元以上。」不同。比較新舊法結果，本案關於刑法
    第214 條第1 項法定刑罰金部分以舊法較有利於被告乙○○
    、丙○○、丁○○。
  5.刑法第41條雖係關於刑罰執行事項，參照最高法院90年度台
    非字第223 號、92年度台上字第5220號、94年度台上字第85
    8號判決要旨，若該條有所變更，亦應依刑法第2 條第1項之
    規定，比較新舊法，以資決定應適用之法律。修正後之刑法
    第41條就易科罰金之要件「犯最重本刑為5 年以上有期徒刑
    以下之罪」及「而受6 個月以上徒刑之罪」部分，雖未變更
    ，但就易科罰金之標準，由修正前之刑法第41條第1 項及罰
    金罰鍰提高標準條例第2 條之「100 元以上300 元以下折算
    1 日」（即新臺幣300 元以上900 元以下折算1 日），提高
    為「新臺幣1 千元、2 千元或3 千元折算1 日」，刑法修正
    後之易科罰金標準，顯較不利於被告。至於新法將原有「因
    身體、教育、職業、家庭之關係或其他正當事由，執行顯有
    困難」規定，予以刪除，因該部分係屬於檢察官指揮執行時
    ，所應審酌事項之規定（最高法院77年度台非字第158 號判
    決參照），而與法院應否諭知易科罰金之要件判斷無涉，從
    而，比較修正前、後之刑法、罰金罰鍰提高標準條例之規定
    ，仍以修正前之刑法及罰金罰鍰提高標準條例之規定，較有
    利於被告乙○○、丙○○、丁○○。
  6.刑法第47條累犯原規定：「受有期徒刑之執行完畢或受無期
    徒刑或有期徒刑一部之執行而赦免後，五年以內再犯有期徒
    刑以上之罪者，為累犯，加重本刑至二分之一。」，修正後
    之刑法第47條規定為：「受徒刑之執行完畢，或一部之執行
    而赦免後，五年以內故意再犯有期徒刑以上之罪者，為累犯
    ，加重本刑至二分之一。第九十八條第二項關於因強制工作
    而免其刑之執行者，於受強制工作處分之執行完畢或一部之
    執行而免除後，五年以內故意再犯有期徒刑以上之罪者，以
    累犯論。」。本件被告乙○○、丁○○所犯係屬故意犯罪，
    不論依新法或舊法均構成累犯，並無不利，應逕行適用現行
    刑法之規定。
  (二)按外國人持居留簽證之有效護照經查驗許可入國後，取得居
    留資格；外國人取得居留資格後，應於15日內，向主管機關
    申請外僑居留證，為入出國及移民法第21條、第22條所明定
    。已入國者，得以書面委託他人代辦申請居留事項；申請居
    留案件，其資料不符或欠缺者，應於主管機關通知送達翌日
    起15日內補正；外國人申請外僑居留證，應備外僑居留證申
    請書、護照及居留簽證、其他證明文件，及最近半身脫帽正
    面照片2 張，送主管機關（內政部入出國及移民署設立前，
    此項業務係由外國人居留地之警察局辦理），此觀入出國及
    移民法施行細則第8條第1項、第8條之1及外國人停留居留及
    永久居留辦法第5條第1項、第18條之規定甚明。綜核前開規
    定，顯見主管機關核發外僑居留證時，係依申請人所持業經
    實質審查通過（理由詳如四、後段所述）之外國人居留簽證
    等文件，據以形式審查而登載於其職務上所掌之公文書。至
    於核發外僑居留證後，主管機關事後雖應對該外國人執行查
    察登記其從事之活動是否與居留目的相符等實質事項，惟此
    僅係主管機關事後查察、判斷有無撤銷外僑居留證事由存在
    之規範，此觀外國人居留或永久居留查察登記辦法第2 條、
    第5 條、第8 條之規定，亦甚明確，自不得以此反謂主管機
    關核發或延長外僑居留證時，即有實質審查權限。次按上開
    戶政機關，憑以輸入電腦處理，分別登載被告乙○○、丙○○、丁○○與黃氏梅、阮氏紅華、阮碧泉結婚、配偶資料於
    職務上所掌之戶籍登記資料之電子資訊檔案紀錄內，係屬各
    該管公務員職務上所掌管刑法第220 條第2 項規定以文書論
    之公文書，起訴書誤以一般公文書論之，亦有誤會。又行為
    人以欺罔或其他不正之方法，利用不知情之公務員，將反於
    事實之不實事項登載於公務員職務上所掌之公文書，足以生
    損害於公眾或他人者，性質上固屬「間接的無形偽造」文書
    之一種，而成立刑法第213 條公務員登載不實事項於公文書
    罪之間接正犯；但刑法第214 條對於此項犯罪已有獨立處罰
    之規定，苟有此種犯行，自應論以該條之罪責（最高法院83
    年度台上字第1738號判決意旨參照）。被告乙○○、丙○○
    、丁○○分別前往戶政事務所辦理結婚登記，使各該管公務
    員將被告乙○○、丙○○、丁○○與黃氏梅、阮氏紅華、阮
    碧泉結婚之不實事項分別登載於戶籍謄本之電腦檔案中，而
    各該管公務員嗣後將此登載不實之電子檔案列印成書面之戶
    籍謄本（不另構成刑法第214 條之使公務員登載不實文書罪
    ），並交付被告乙○○、丙○○、丁○○分別轉交黃氏梅、
    阮氏紅華、阮碧泉，再由渠等持此登載不實之戶籍謄本分別
    向我國駐胡志明市辦事處申辦居留簽證而行使之，被告乙○○、丙○○、丁○○嗣再分別持此登載不實之戶籍謄本向警
    察機關辦理外僑居留證之行為，均係犯刑法第216 條、第21
    4 條、第220 條第2 項之行使使公務員登載不實事項之公文
    書罪。又被告乙○○、丙○○、丁○○分別持上開登載不實
    之戶籍謄本向警察機關辦理外僑居留證及延長居留，均使各
    該管公務員將被告乙○○、丙○○、丁○○與黃氏梅、阮氏
    紅華、阮碧泉係夫妻之不實事項分別登載於職務上所掌管之
    電磁登記紀錄，係該當於刑法第214 條、第220 條第2 項之
    使公務員於職務上所掌公文書登載不實罪。故核被告乙○○
    、丙○○、丁○○所為，均係犯刑法第216 條、第214 條之
    行使使公務員登載不實事項之公文書罪，而此使公務員登載
    不實準公文書之低度行為，復為行使使公務員登載不實文書
    之高度行為所吸收，均不另論罪。被告乙○○與共犯黃氏梅
    、真實姓名不詳之成年男子、共同被告田坤章、田泳玉，被
    告丙○○與共犯阮氏紅華、共同被告黃登凱、田坤章、田泳
    玉，被告丁○○與共犯阮碧泉、共同被告甲○○、田坤章、
    田泳玉就前開犯行，分別有犯意聯絡，行為分擔，分別為共
    同正犯。公訴意旨漏未論及被告乙○○與該名真實姓名不詳
    之成年男子，被告乙○○、丁○○分別與共同被告田泳玉間
    有共犯關係，尚有未恰。被告乙○○、丙○○、丁○○分別
    數次使公務員登載不實準公文書之行為，均時間緊接，且均
    觸犯構成要件相同之罪，顯均係基於概括犯意反覆為之，均
    為連續犯，又起訴書漏未論及被告乙○○、丙○○、丁○○
    行使登載不實文書向我國駐外單位申請核發黃氏梅、阮氏紅
    華、阮碧泉入境簽證，及申請及延展外僑居留證之部分，亦
    涉及使公務員登載不實文書罪責，尚有未恰，惟此部分與前
    開經起訴之部分既均有連續犯之裁判上一罪關係，本院爰併
    予審理之。再被告乙○○前因詐欺案件，經本院以93年度簡
    字第5647號判處有期徒刑3 月確定，於94年5 月16日徒刑執
    行完畢，有臺灣高等法院被告前案紀錄表各1 份在卷可考，
    而其於93年11月間所犯之偽造文書罪既與94年11月15日辦理
    延長居留時所為之偽造文書罪係出於概括犯意，應依連續犯
    處斷，其連續行為之終了，係在前開有期徒刑執行完畢後5
    年以內，自仍無解於累犯之成立（最高法院33年上字第1577
    號裁判要旨可參），又被告丁○○因竊盜案件，經本院以90
    年度雄簡字第55號判處有期徒刑4 月確定，於90年6 月29日
    易科罰金徒刑執行完畢，亦有臺灣高等法院被告前案紀錄表
    1 份在卷可考，被告乙○○、丁○○於受有期徒刑之執行完
    畢後，5 年內故意再犯本件有期徒刑以上之罪，為累犯，應
    依法加重其刑。本院爰審酌被告乙○○、丙○○、丁○○為
    圖謀小利，不惜使公務上戶籍、身分及居留資料產生錯誤，
    對於我國戶政機關對於戶政管理之正確性及管理機關對於外
    國人居留管理作業之正確性所生之損害非輕、所為非是，嚴
    重影響社會善良風俗，惟念及其等於犯後均已坦承犯行，態
    度尚佳，被告丙○○前未有刑案前科資料，有台灣高等法院
    被告前案紀錄表1 份在卷可考，及其等犯罪之手段、次數、
    所生危害等一切情狀，分別量處如主文所示之刑。又本案被
    告乙○○、丙○○、丁○○犯罪時間均在96年4 月24日以前
    ，均合於中華民國96年罪犯減刑條例第3 條第1 項第15款之
    減刑規定，應分別減其宣告刑二分之一，並斟酌被告乙○○
    為高職肄業、家境勉持，被告丙○○為高職畢業、家境小康
    、被告丁○○為高工畢業、家境小康等情，均併諭知易科罰
    金之折算標準，以示懲儆。
四、末按，我國刑法為國內法採屬地主義以保護中華民國之法益
    為目的，其第5 條所稱本法於凡在中華民國領域外犯該條所
    列第1款至第5款之罪適用之，雖兼採保護主義之立法，但其
    目的乃在確保我國刑法所應保護之法益，蓋該條上列各款之
    保護對象，於我國家之生存、財政金融及經濟之安定進步並
    國際信用，至有關係，其第5 款所指犯刑法第214 條、第21
    6 條之罪，必須合於我刑法第214 條規定之要件，惟法文所
    稱公務員職務上所掌管之公文書，係指我國公務員（如駐外
    使、領館人員）所掌管之我國公文書而言，至於在我國境外
    使外國公務員在其職務上所掌之外國公文書為不實之登載，
    於我國之法益既無絲毫影響，且不在我刑法保護範圍之內，
    應由所在國家之法律加以保護處罰。又在我國境外除犯刑法
    第5 條至第7 條之罪外，法無處罰明文。最高法院著有69年
    度台上字第2685號判例可資參照。查被告乙○○、丙○○、
    丁○○與黃氏梅、阮氏紅華、阮碧泉在越南國所取得之結婚
    證書，無論該國對於結婚登記係採形式審查或實質審查，因
    該結婚證書係屬外國公務員所核發之文書，故被告乙○○、
    丙○○、丁○○與黃氏梅、阮氏紅華、阮碧泉其後行使越南
    國公務員核發之結婚證明書以申請我國簽證、結婚登記等行
    為，依前開說明，均非屬我國刑法保護範圍，自不應處罰。
    又外交部及駐外館處受理簽證申請時，應衡酌國家利益、申
    請人個別情形及其國家與我國關係決定准駁；其有下列各款
    情形之一，外交部或駐外館處得拒發簽證：1.在我國境內或
    境外有犯罪紀錄或曾遭拒絕入境、限令出境或驅逐出境者；
    2.曾非法入境我國者；3.患有足以妨害公共衛生或社會安寧
    之傳染病、精神病或其他疾病者；4.對申請來我國之目的作
    虛偽之陳述或隱瞞者；5.曾在我國境內逾期停留、逾期居留
    或非法工作者；6.在我國境內無力維持生活，或有非法工作
    之虞者；7.所持護照或其外國人身分不為我國承認或接受者
    ；8.所持外國護照逾期或遺失後，將無法獲得換發、延期或
    補發者；9.所持外國護照係不法取得、偽造或經變造者；10.
    有事實足認意圖規避法令，以達來我國目的者；11.有從事恐
    怖活動之虞者；12.其他有危害我國利益、公共安全、公共秩
    序或善良風俗之虞者，外國護照簽證條例第12條第1 項定有
    明文。從而，外國人民申請進入臺灣地區，其申請入境之事
    由是否屬實，主管機關應為實質審查，以判斷其真實與否，
    並非一經聲明，即有登載之義務，甚為明灼。是本件被告乙○○、丙○○、丁○○與黃氏梅、阮氏紅華、阮碧泉分別至
    外交部越南代表處駐胡志明市台北經濟文化辦事處，以不實
    之結婚事由，申請入境臺灣地區，既須經主管機關為實質之
    審查以為准駁之決定，縱主管機關疏未審查，致使朦混通過
    ，准許入境，仍不構成刑法第214 條之使公務員登載不實罪
    ，附此敘明。
據上論斷，應依刑事訴訟法第273 條之1 第1 項、第299 條第1
項前段，刑法第2 條第1 項前段、第28條，修正前刑法第56條、
第216 條、第214 條，刑法第47條第1 項，修正前刑法第41條第
1 項前段，中華民國96年罪犯減刑條例第2 條第1 項第3款、第7
條、罰金罰鍰提高標準條例第1 條前段、修正前罰金罰鍰提高標
準條例第2 條，判決如主文。
本案經檢察官王朝宏到庭執行職務。
中　　華　　民　　國　　96　　年　　8　 　月　　30　　日
                  刑事第十六庭  法　官  郭宜芳
以上正本證明與原本無異。
如不服本判決，應於判決送達後10日內，向本院提出上訴狀。
                                書記官  陳素徵
中　　華　　民　　國　　96　　年　　8　 　月　　30　　日
附錄本判決論罪法條全文：
中華民國刑法第216條
（行使偽造變造或登載不實之文書罪）
行使第 210 條至第 215 條之文書者，依偽造、變造文書或登載
不實事項或使登載不實事項之規定處斷。
中華民國刑法第214條
（使公務員登載不實罪）
明知為不實之事項，而使公務員登載於職務上所掌之公文書，足
以生損害於公眾或他人者，處 3 年以下有期徒刑、拘役或 5 百
元以下罰金。
附表：
┌──┬────┬────┬────┬──────┬────┬──────┬────┬─────┬────┬──────┐
│編號│越南女子│結婚對象│結婚登記│  登記單位  │申辦居留│申辦延長居留│申請單位│核發居留證│申辦居留│  申請單位  │
│    │        │        │時間    │            │證時間  │證時間      │        │號碼      │簽證時間│            │
│    │        │        │        │            │（偕同辦│（偕同辦理人│        │          │        │            │
│    │        │        │        │            │理人）  │）          │        │          │        │            │
├──┼────┼────┼────┼──────┼────┼──────┼────┼─────┼────┼──────┤
│  1 │ 黃氏梅 │ 乙○○ │93年11月│高雄市前鎮區│93年11月│            │高雄市政│ED00000000│93年11月│中華民國駐胡│
│    │        │（由一位│5日     │戶政事務所  │22日（委│            │府警察局│          │10日    │志明市台北經│
│    │        │成年男子│        │            │託田泳玉│            │        │          │        │濟文化辦事處│
│    │        │介紹）  │        │            │辦理）  │            │        │          │        │            │
│    │        │        │        │            ├────┼──────┼────┤          │        │            │
│    │        │        │        │            │        │94年11月15日│高雄市政│          │        │            │
│    │        │        │        │            │        │            │府警察局│          │        │            │
├──┼────┼────┼────┼──────┼────┼──────┼────┼─────┼────┼──────┤
│  2 │阮氏紅華│ 丙○○ │93年10月│高雄縣鳥松鄉│93年11月│            │高雄縣政│SD00000000│93年10月│中華民國駐胡│
│    │        │（由黃登│19日    │戶政事務所  │2 日（田│            │府警察局│          │22日    │志明市台北經│
│    │        │凱介紹）│        │            │泳玉）  │            │        │          │        │濟文化辦事處│
│    │        │        │        │            ├────┼──────┤        │          │        │            │
│    │        │        │        │            │        │94年10月28日│        │          │        │            │
│    │        │        │        │            │        │（田泳玉）  │        │          │        │            │
│    │        │        │        │            ├────┼──────┤        │          │        │            │
│    │        │        │        │            │        │95年1月29日 │        │          │        │            │
│    │        │        │        │            │        │（田泳玉）  │        │          │        │            │
├──┼────┼────┼────┼──────┼────┼──────┼────┼─────┼────┼──────┤
│  3 │ 阮碧泉 │ 丁○○ │94年1 月│高雄市楠梓區│94年1 月│            │高雄市政│ED00000000│93年12月│中華民國駐胡│
│    │        │（由王有│3 日    │戶政事務所  │14日（王│            │府警察局│          │29日    │志明市台北經│
│    │        │源介紹）│        │            │有源）  │            │        │          │        │濟文化辦事處│
│    │        │        │        │            ├────┼──────┤        │          │        │            │
│    │        │        │        │            │        │95年1月13日 │        │          │        │            │
│    │        │        │        │            │        │（田泳玉）  │        │          │        │            │
│    │        │        │        │            │        │            │        │          │        │            │
└──┴────┴────┴────┴──────┴────┴──────┴────┴─────┴────┴──────┘
 註：起訴書誤載乙○○、丙○○申辦居留證時間為93年11月19
     日、93年10月29日。
